【裁判字號】    97,訴,1699
【裁判日期】    970925
【裁判案由】    返還消費借貸款
【裁判全文】
臺灣板橋地方法院民事判決              97年度訴字第1699號
原      告  新榮資產管理股份有限公司
法定代理人  乙○○○
訴訟代理人  丙○○
被      告  甲○○
                        2樓
上列當事人間請求返還消費借貸款事件，經本院於民國97年9 月
11日言詞辯論終結，判決如下：
    主  文
被告應給付原告新台幣柒拾捌萬柒仟玖佰零參元，及自民國88年
2 月4 日起至清償日止，按週年利率百分之9.625 計算之利息，
並自88年2 月4 日起至清償日止，按上開利率百分之20計算之違
約金。
訴訟費用由被告負擔。
    事實及理由
一、原告主張：原債權人新光人壽保險股份有限公司於民國95年
    5 月30日將本案之本金、利息、墊付費用等債權、擔保物權
    及其他一切從屬權利讓與原告，並依金融機構合併法第15條
    第1 項第1 款及第18條第3 項，於95年5 月30日在臺灣新生
    報公告，是本案債權已合法移轉予原告，並自公告之日起對
    被告發生債權讓與之效力。訴外人陳秀庭於民國84年7 月5
    日向新光人壽借款新台幣（下同）120 萬元，邀同被告為連
    帶保證人，期限至104 年7 月5 日止，按年息百分9.625 計
    息，如有一期未按時給付，視為全部到期，逾期6 個月以內
    償還者，按上開利率之一成，逾期6 個月以上者，其超過6
    個月部分另按上開利率之二成計付違約金，詎被告利息僅繳
    至民國85年11月19日，經新光人壽拍賣抵押物受償，所得分
    配價金667772元先抵充利息247787元、違約金42059 元（利
    息、違約金算至88年2 月3 日），餘款377926元，再以餘款
    377926 元抵充本金債權0000000 元，尚不足清償本金
    787903元及自88年2 月4 日起至清償日止，按週年利率百分
    之9.625 計算之利息，並自88年2 月4 日起至清償日止，按
    上開利率百分之20計算之違約金。為此依據消費借貸及連帶
    保證契約，請求被告給付。並聲明：如主文所示。
二、被告則以：伊有擔任連帶保證人無誤，惟原告應先向主債務
    人請求等語置辯。並聲明：原告之訴駁回。
三、原告主張之事實，已據其提出債權讓與書、借據、保證書、
    約定書、本院87年度執字第3766號分配表、臺灣新生報報紙
    為證，堪信原告主張為真實。按被告既係連帶保證人，應與
    主債務人負同一清償責任，原告對於主債務人就實行擔保物
    受清償，或起訴請求保證人清償，得擇一行使，則對於與主
    債務人負同一清償責任之被告，亦得請求被告負清償責任。
    被告辯稱原告應先向主債務人請求云云，為不可採。從而，
    原告依消費借貸及連帶保證契約，請求被告給付如主文所示
    之金額，為有理由，應予准許。
四、結論：本件原告之訴為有理由，依民事訴訟法第78條，判決
    如主文。
中    華    民    國    97    年    9     月    25    日
                  民事第三庭    法  官  陳映如
以上正本係照原本作成
如對本判決上訴，須於判決送達後20日內向本院提出上訴狀
中    華    民    國    97    年    9     月    25    日
                            書記官  李錦輝


司法院資訊處製作；財團法人民間司法改革基金會備份。
